臺灣高等法院刑事判決　　　　　　　　　　　　　　九十三年度上訴字第四八二號
　　上　訴　人　乙○○
　　即自訴人
　　被　　　告　甲○○
右上訴人因偽造文書等案件，不服臺灣板橋地方法院九十二年度自字第二一八號，中
華民國九十二年十二月十五日第一審判決，提起上訴，本院判決如左：
    主  文
上訴駁回。
    理  由
一、自訴意旨略以：自訴人於民國九十二年六月十六日上午十時，在臺北縣永和市○
    ○路○段一一六號三樓北城證卷公司營業部，遭受該公司經理被告葉政昀偽造文
    書、詐欺、恐嚇，當時報請中正橋派出所警員先生親臨現場指示，業已退還旺宏
    股票一千股，仍有九千股被被告賣出，尚未歸還虧損。事後自訴人精神崩潰在家
    修養，右腳重痛，有生命危險，不已於六月二十三日書面報請中正派出所拘押被
    告移送法辦，並於六月二十五日自訴人抱病到臺灣板橋地方法院檢察署按鈴申告
    ，當日下午二時，經檢察官在二○二法庭開庭訊問在案，迄今旬餘，尚未接到檢
    察官指示，被告逍遙法外，自訴人呻吟於恐怖疾病痛苦之中，含冤莫白，冤屈無
    伸，不已懇請令飭治安單位緝捕被告到案，科以偽造文書、詐欺、恐嚇應得之罪
    ，討回公道，公便德便云云。
二、按同一案件經檢察官依第二百二十八條規定開始偵查者，不得再行自訴。但告訴
    乃論之罪，經犯罪之直接被害人提起自訴者，不在此限。又不得提起自訴而提起
    者，應諭知不受理之判決。刑事訴訟法第三百二十三條第一項、第三百三十四條
    定有明文。
三、經查自訴人乙○○自訴被告葉政昀涉嫌之上開犯罪事實，業經自訴人於九十二年
    六月二十五日向臺灣板橋地方法院檢察署檢察官提出告訴，經該署受理後以九十
    二年度發查字第二六六八號案件開始實施偵查，且前開案件與本件自訴人提出之
    本件自訴案件，係屬同一案件，業經原審法院調閱前開卷宗核閱屬實，並經自訴
    人於自訴狀內敘明。是自訴人對同一案件於檢察官開始偵查後之九十二年七月十
    日再行提起本件自訴，揆諸前開說明，自非適法。
四、原審法院因而不經言詞辯論，逕為不受理之判決，經核於法洵無違誤。自訴人上
    訴意旨略以：臺灣板橋地方法院檢察署九十二年度發查字第二六六八號詐欺、恐
    嚇案件，於九十二年十一月二十一日上午時時開庭偵訊，迄今一月，尚未接到檢
    察官指示，本案在檢察官提起公訴之前，受害人依然保留自訴權，並且檢察官提
    起公訴之後，必須由法庭審判，保障人權，沒有理由不受理等語，惟查本件自訴
    人就同一案件向檢察官提出告訴後，業經檢察官依刑事訴訟法第二百二十八條規
    定開始偵查，則依同法第二百二十三條第一項規定自訴人不得再行自訴，極為明
    確，上訴意旨指稱本案在檢察官提起公訴之前，受害人依然保留自訴權乙節，顯
    屬誤會。本件上訴為無理由，應予駁回，並不經言詞辯論為之。
據上論斷，應依刑事訴訟法第三百六十八條、第三百七十二條，判決如主文。
中　　　華　　　民　　　國　　九十三　　年　　　二　　　月　　二十四　　日
                              臺灣高等法院刑事第二十三庭
                                  審判長法  官 黃  瑞  華
                                        法  官 王  淑  滿
                                        法  官 宋      祺
右正本證明與原本無異。
如不服本判決，應於收受送達後十日內向本院提出上訴書狀，其未敘述上訴之理由者
並得於提起上訴後十日內向本院補提理由書（均須按他造當事人之人數附繕本）。
                                        書記官 蔡  慧  娟
中　　　華　　　民　　　國　　九十三　　年　　　二　　　月　　二十五　　日
